【裁判字號】    96,上更(二),431
【裁判日期】    970423
【裁判案由】    違反毒品危害防制條例等
【裁判全文】
臺灣高等法院高雄分院刑事判決     96年度上更(二)字第431號
上  訴  人
即  被  告  乙○○
                    現於臺灣高雄看守所羈押中
選任辯護人  林振福律師
上  訴  人
即  被  告  甲○○
                      樓
                    現於臺灣高雄看守所羈押中
選任辯護人  劉新安律師
上  訴  人
即  被  告  丙○○
指定辯護人  本院公設辯護人李佩娟
上列上訴人因違反毒品危害防制條例等案件，不服臺灣高雄地方
法院94年度訴字第3475號中華民國95年6 月12日第一審判決（起
訴案號：臺灣高雄地方法院檢察署94年度偵字第13887 、第1557
9 號），提起上訴，經判決後，由最高法院第二次發回更審，本
院判決如左：本院判決如下：
    主  文
原判決關於乙○○販賣第一級毒品、販賣第二級毒品及定應執行
刑部分暨甲○○、丙○○部分，均撤銷。
乙○○、甲○○共同販賣第一級毒品，乙○○處有期徒刑拾參年
、甲○○處有期徒刑拾壹年；扣案如附表一編號1 、2 所示之甲
基安非他命（驗後毛重分別為陸拾玖點陸公克、貳拾參點貳公克
，合計毛重為玖拾貳點捌公克，所含包裝袋部分應予扣除）、附
表一編號4 、5 所示之海洛因（淨重分別為拾參點玖陸公克、零
點捌柒公克，合計淨重拾肆點捌參公克），均沒收銷燬之；扣案
如附表一編號3 、6 至7 、9 至10所示之物，均沒收之；未扣案
之乙○○、甲○○、綽號「打鐵」共同販賣第二級毒品所得財物
新台幣參萬陸仟元連帶沒收，如全部或一部不能沒收時，均以其
等財產抵償之。
丙○○共同販賣第一級毒品未遂，處有期徒刑捌年。附表一編號
4、5所示之海洛因（淨重分別為拾參點玖陸公克、零點捌柒公克
，合計淨重拾肆點捌參公克），均沒收銷燬之。
    事  實
一、乙○○、甲○○、丙○○均明知海洛因及甲基安非他命係分
    別為毒品危害防制條例第2 條第2 項所列之第一級毒品、第
    二級毒品，不得販賣、運輸及持有，其2 人竟與真實姓名不
    詳綽號「打鐵」之成年男子（即「大強」）共同基於販賣第
    一級毒品海洛因及第二級毒品甲基安非他命營利之犯意聯絡
    ，於民國（下同）94年6 月13日在高雄市左營區自立新村
    202 號之「四海一家旅社」213 號房，協議每人各出資新台
    幣（下同）4 萬元交由「打鐵」向不詳姓名者販入第一級毒
    品海洛因約3 錢、第二級毒品甲基安非他命約3 兩後，即由
    「打鐵」與購毒之人聯繫，決定販賣毒品數量、價錢、時間
    、地點，旋由「打鐵」或乙○○以乙○○所有之行動電話00
    00000000號、0000000000號與甲○○所有之行動電話000000
    0000號聯絡，並持第一級毒品海洛因、第二級毒品甲基安非
    他命交予甲○○，推由甲○○駕駛車牌號碼ZG-4069 號自用
    小客車或其他不詳車輛攜帶海洛因、甲基安非他命，前往約
    定之地點交付毒品予買主，以此方式連續共同販賣第二級毒
    品甲基安非他命及與丙○○共同販賣第一級毒品海洛因，其
    犯行如下：
(一)乙○○、甲○○、「打鐵」基於共同圖販賣第二級毒品甲基
    安非他命圖利之概括犯意，先於94年6 月13日15時18分許之
    後起某時，由甲○○在高雄市左營區海青工商附近，以4,50
    0 元、3,000 元之代價，出售2 包第二級毒品甲基安非他命
    （重量不詳）予真實姓名不詳綽號「東港南仔」之成年男子
    。又於94年6 月15日22時11分許之後起至同日為警查獲前之
    某時，由甲○○在不詳地點，以28,500元之代價，出售1 兩
    （即37.5公克）及1 包重量不詳之第二級毒品甲基安非他命
    予真實姓名不詳綽號「依齡」之成年人。
(二)乙○○、甲○○、「打鐵」共同基販第一級毒品海洛因圖利
    之犯意，於94年6 月15日晚間某時許，綽號「阿國」之蔡曜
    伊（原名蔡正國）與「打鐵」約定在高雄市○○區○○路某
    處交易第一級毒品海洛因後，「打鐵」於同日21時52分、22
    時9 分許分別以簡訊及電話通知乙○○「阿國」欲購買4 分
    之1 錢之第一級毒品海洛因，乙○○旋以電話指示甲○○、
    丙○○至高雄市左營區自立新村202 號之「四海一家旅社」
    213 號房內拿取第一級毒品海洛因，以便運送至前開約定地
    點販賣予「阿國」，丙○○即基於共同販賣第一級毒品海洛
    因之犯意聯絡，由甲○○先駕車搭載丙○○依乙○○之指示
    返回「四海一家旅社」，由甲○○至前揭旅社213 號房內向
    乙○○拿取如附表一編號5 所示之海洛因1 小包（淨重0.87
    公克），丙○○則在車內等待，準備共同前往高雄市○○○○路某處地點與「阿國」交易。嗣於同日23時許，甲○○取
    得上開海洛因下樓時，即為埋伏在「四海一家旅社」前之警
    察逮獲，丙○○共同販賣第一級毒品海洛因予「阿國」之犯
    行因而未得逞，警察當場在甲○○手中扣得如附表一編號5
    所示之海洛因1 包，另於前開車號ZG-4 069號自小客車內查
    獲在車上等待之丙○○，並於車內扣得如附表一編號2 所示
    之甲基安非他命3 包（驗前毛重23.3公克，驗後毛重23.2公
    克）、附表一編號10所示之行動電話1 具。警方旋又循線至
    乙○○所居住之「四海一家旅社」213 號房內，查獲如附表
    一編號1 所示甲基安非他命6 包（驗前毛重69.7公克、驗後
    毛重69.6公克）、如附表一編號4 所示之海洛因13包（合計
    淨重13.96 公克，純度49.21%，純質淨重6.87公克）及其餘
    如附表一編號7 、9 ，暨與本件販賣毒品無關編號8 、12至
    17 所 示物品。
二、案經高雄市政府警察局苓雅分局報告及臺灣高雄看守所移送
    臺灣高雄地方法院檢察署檢察官偵查起訴。
    理  由
壹、程序部分：
一、按被告以外之人於偵查中向檢察官所為陳述，除顯有不可信
    之情況者外，得為證據，刑事訴訟法第159 條之1 第2 項定
    有明文。偵查中對被告以外之人所為之偵查筆錄，性質上係
    屬傳聞證據。惟現階段刑事訴訟法規定檢察官代表國家偵查
    犯罪、實施公訴，依法其有訊問被告之權，證人且須具結，
    而實務運作時，檢察官偵查中向被告以外之人所取得之陳述
    ，原則上均能遵守法律規定，不致違法取供，其可信度極高
    ，職是，被告以外之人前於偵查中已具結而為證述，除反對
    該項供述得具有證據能力之一方，已釋明「顯有不可信之情
    況」之理由外，不宜以該證人未能於審判中接受他造之反對
    詰問為由，即遽指該證人於偵查中之陳述不具證據能力。查
    本件證人洪慈憶於檢察官偵查中所為之證述，性質上雖屬傳
    聞證據，惟係偵查中向檢察官所為之證述，並經具結，且無
    顯有不可信之情況，衡諸上開規定，自具有證據能力。
二、次按法院或檢察官得囑託醫院、學校或其他相當之機關、團
    體為鑑定，或審查他人之鑑定，並準用第203 條至第206 條
    之1 之規定；鑑定之經過及其結果，應命鑑定人以言詞或書
    面報告，刑事訴訟法第208 條第1 項前段、第206 條第1 項
    分別定有明文。是經法院、檢察官囑託相當之機關為鑑定後
    ，經鑑定人以書面報告其鑑定之結果者，即屬刑事訴訟法第
    159 條第1 項所謂之「法律有規定者」，不受該條項規定「
    不得作為證據」之限制；且刑事訴訟法第208 條第1 項前段
    對於法院或檢察官囑託相當之機關為鑑定之情形，僅規定：
    「準用第203 條至第206 條之1 之規定」，至於刑事訴訟法
    第202 條有關「鑑定人應於鑑定前具結」之規定，則不在準
    用之列。故於法院或檢察官囑託相當之機關為鑑定，而該受
    囑託機關以書面報告鑑定結果之情形，既非屬依法應具結者
    。是同法第158 條之3 有關「證人、鑑定人依法應具結而未
    具結者，其證言或鑑定意見，不得作為證據」之規定，於此
    時即無適用之餘地。是以，臺灣高雄地方法院檢察署檢察官
    囑託法務部調查局、高雄醫學大學附設中和紀念醫院分別就
    本件扣案如附表編號1 、2 、3 、4 、5 、6 所示之海洛因
    、甲基安非他命予以鑑定，該局及該院分別出具鑑定報告且
    均就其鑑定之過程、依據及結論詳予記載，上開鑑定報告自
    均得作為證據。
三、又按通訊保障及監察法業於88年7 月14日制定公布，同年月
    16日生效，司法警察機關因偵辦刑事案件，為蒐集或調查證
    據，而有實施通訊監察之必要者，於偵查中應由檢察官依職
    權或聲請核發通訊監察書，載明應記載事項，始得為之，其
    有急迫之情形經檢察官口頭通知先予執行通訊監察者，亦應
    於24小時內補發通訊監察書，同法第5 條、第6 條、第11條
    規定已明。本案經高雄港務警察局向臺灣高雄地方法院檢察
    署檢察官聲請核發通訊監察書，由臺灣高雄地方法院檢察署
    檢察官於94年6 月1 日核發雄檢博朝聲監字第626 號之通訊
    監察書，有該通訊監察書1 份附卷可稽（見臺灣高雄地方法
    院檢察署94年度聲監字第626 號卷《下稱聲監一卷》第3 頁
    ），依上開核發之通訊監察書所監聽之錄音帶及譯文（見聲
    監一卷），被告3 人及辯護人於本院審理時均對其證據能力
    不爭執，是上開監聽錄音帶及譯文均得為作為證據。
四、傳聞法則乃對於被告以外之人於審判外之言詞或書面陳述，
    亦即針對被告以外之人於審判外以言詞或書面所為之供述證
    據而為規範。扣案之附表一編號8 之販毒帳冊2 本，係以物
    品之存在本身做為證明事實之證據，該販毒帳冊在性質上非
    供述證據，無刑事訴訟法第159 條第1 項規定之適用。
貳、實體部分：
一、訊據上訴人即被告乙○○、甲○○固供承有販賣第二級毒品
    甲基安非他命之事實，惟均矢口否認有何販賣第一級毒品海
    洛因之犯行，被告乙○○辯稱：我與甲○○、「打鐵」各出
    資4 萬元購買第一級毒品海洛因、第二級毒品甲基安非他命
    是要自己吸用，並非要販賣，於甲○○手中所查扣之海洛因
    不是我交付的，要賣給「阿國」（蔡曜伊）的是甲基安非他
    命，不是海洛因云云；被告甲○○則辯稱：我並未與乙○○
    、「打鐵」各出資4 萬元購買第一級毒品海洛因、第二級毒
    品甲基安非他命，我被查扣之海洛因不是要賣給「阿國」（
    蔡曜伊）的，是「打鐵」說事情做完可以拿1 包海洛因作為
    代價，所以我才拿的，要賣給「阿國」的是甲基安非他命云
    云；至上訴人即被告丙○○則矢口否認有何販賣第一級毒品
    海洛因之犯行，辯稱：伊之綽號並非叫「老鼠」，而為警查
    獲當天甲○○要約我出遊，我於當日晚間7 時許乘坐甲○○
    所駕駛車號為ZG-4069 號自小客車在市區逛逛，同日10時許
    我要求甲○○搭載我返回住處，惟甲○○表示有事情要先至
    「四海一家旅社」處理，我只好在車上等，不久即為警查獲
    ，我不知車上放置有毒品，亦不知甲○○有販賣毒品云云。
    經查：
(一)被告乙○○、甲○○及綽號「打鐵」（即大強）之成年男子
    共同意圖營利，於94年6 月13日在「四海一家旅社」213 號
    房內，協議每人各出資4 萬元交由「打鐵」向不詳姓名者販
    入第一級毒品海洛因約3 錢、第二級毒品甲基安非他命約3
    兩之事實，業據被告乙○○、甲○○分別於警詢及偵訊供承
    在卷，乙○○並於警詢供稱：「上開扣案毒品是我和甲○○
    及「大強」（即「打鐵」）不詳姓名男子等3 人共同出資購
    買」等語（警卷5 頁），於原審供稱：94年6 月15日為警查
    獲前2 、3 天，我們在四海一家旅社213 房內與大強、甲○○商議出資購買毒品。當時就只有我們3 人…協議（乙○○
    ．甲○○、綽號大強男子）一人出資4 萬元，購買海洛因、
    甲基安非他命，我們約定由大強去買。我們約定購買3 兩的
    甲基安非他命、3 錢的海洛因…錢交給大強去買」等語甚詳
    （原審卷150 頁），核與被告甲○○於偵查中所供稱：「6
    月15日警方查獲毒品是我拿現金4 萬元和大強買的，1 兩安
    非他命及1 錢海洛因放在車上」等語（偵一卷30頁），大致
    相符，並有如附表一編號1 至2 所示疑似第二級毒品甲基安
    非他命之晶體9 包、編號4 至6 所示之海洛因扣案足憑，上
    開扣案如附表一編號1 至2 所示之晶體9 包（驗前毛重合計
    93公克，驗後毛重合計92.8公克），經送高雄醫學大學附設
    中和紀念醫院檢驗結果，確係第二級毒品甲基安非他命成分
    ，有該院94年7 月5 日編號0000-0000 號、0000- 0000號檢
    驗報告各1 紙在卷可稽（偵一卷85、86頁），附表一編號4
    至6 所示之海洛因，經送法務部調查局檢驗結果，確係第一
    級毒品海洛因，亦有該局94年8 月17日調科壹字第22002070
    5 號、94年8 月19日調科壹字第220020707 號鑑定通知書各
    1 紙在卷可按（偵一卷82、83頁）。
(二)又被告乙○○、甲○○對事實欄（一）與「打鐵」者共同販
    賣第二級毒品甲基安非他命予綽號「東港南仔」、「依齡」
    者之事實，業據其2 人於原審及本院審理時自白不諱，並有
    如附表二編號所示通訊監察譯文在卷可按（聲監一卷）；由
    上開通訊監察譯文內容（附表二編號7 至14），顯示係由「
    打鐵」告知被告乙○○購毒者欲購賣之毒品數量、價額、交
    貨之時間及地點後，再由被告乙○○以0000000000號行動電
    話撥打被告甲○○所使用0000000000號行動電話，指示被告
    甲○○先返回「四海一家旅社」拿取毒品後，再由被告甲○○駕車前往約定地點交付毒品予購毒者，為其等共同販賣毒
    品之分工模式，復有如附表一編號7 、9 所示電子磅秤、行
    動電話等扣案足憑，顯見被告乙○○、甲○○上開確有販賣
    第二級毒品甲基安非他命之自白，核與事實相符，故被告乙○○、甲○○共同販賣第二級毒品甲基安非他命之事實，已
    顯甚明。
(三)至被告乙○○、甲○○雖均否認事實欄（二）欲販賣第一級
    毒品海洛因予「阿國」，被告丙○○亦否認有與乙○○、甲○○共同販賣第一級毒品海洛因之犯行，惟查：
（1）據附表二編號1 至4 所示通訊監察譯文，顯示被告乙○○
     於94年6 月9 日、同年月10日以0000000000號行動電話與
     被告甲○○、綽號「老鼠」（即丙○○）之人共同使用之
     0000000000號行動電話聯繫，要求被告甲○○與「老鼠」
     返回協助其與「打鐵」處理事情；又本案被告甲○○為警
     查獲時所駕駛車號為ZG-4069 號自小客車，係被告甲○○
     與「老鼠」一同前往租賃使用乙情，業經被告甲○○於原
     審證述明確（原審卷二61頁），而證人即車號ZG-4069 號
     自小客車車主劉明銓於原審亦證稱：我在高雄市楠梓區○○○路96號之新立泰車行工作，車號ZG-406 9號自小客車
     登記在我名下，該車於94年6 月13日至94年6 月15日出租
     予甲○○，係由我親自與被告甲○○接洽租賃事宜，當時
     被告丙○○有陪同被告甲○○一同前來租車等語（原審卷
     一155 、156 頁）屬實，並當庭提出上揭車輛之租賃定型
     化契約書影本1 份附卷供參（原審卷一166 頁），且被告
     丙○○於本院前審時亦證稱：被查獲當天所坐之車子，是
     我和甲○○一起去租的等語（本院上訴卷第106 頁），經
     比對上開證人前揭證詞，已堪認定「老鼠」即為本案被告
     丙○○，況被告乙○○、甲○○於原審95年5 月25日審理
     期日時，亦均證述被告丙○○即附表二通訊監察譯文中之
     「老鼠」無誤（原審卷二63頁、66頁），被告甲○○與「
     老鼠」尚未前往交付毒品予「阿國」時，被告乙○○、甲○○及丙○○即分別在「四海一家旅社」213 號房及該旅
     社前為警查獲，亦經被告甲○○於原審供述明確（原審卷
     一85頁），又佐以被告丙○○於原審自承：（94年6 月15
     日）當天晚上7 點多，甲○○打電話給我，我在家裡，甲○○7 點多去我家載送我出來他（甲○○）有載送我到市
     區逛逛，晚上10點多我說我要回家，他（甲○○）說還要
     去一個地方再載送我回去，還沒有載我回去就在『四海一
     家旅社』為警查獲語，並供承：當天與甲○○直到為警查
     獲前，車上沒有其他人，就只有我與甲○○等語（原審卷
     二69頁），綜上諸情，在在顯示附表二通訊監察譯文所示
     綽號「老鼠」之人即為被告丙○○，要屬無訛，而被告丙○○當時於94年6 月9 日至10日與被告乙○○電話對話中
     ，既經由乙○○之要約後並同意付約（附表二編號1 、2
     、3 、4） ，此有乙○○持用之00000 00000 號行動電話
     與丙○○所持用之00000000000 號行動電話監聽譯文在卷
     可按（聲監一卷54頁至55頁），而於94年6 月15日21時52
     分8秒 ，由「打鐵」以0000000000號行動電話傳簡訊至被
     告乙○○0000000000號行動電話中表示「阿國」（即蔡曜
     伊）還要要半半（附表二編號10），而同日22時10分13秒
     被告乙○○又以0000000000號電話與甲○○0000000000號
     表示要甲○○回來再拿半半給「阿國」（編號二編號13）
     ，被告甲○○、丙○○隨後即在23時許，被警查獲被告甲○○甫自左營『四海一家旅社』取出之海洛因1 小包，足
     認被告丙○○於94年6 月15日為警查獲當天，事先已應被
     告乙○○之要約與被告甲○○共同販賣海洛因之事實，已
     甚明確，故基於共同販賣第一級毒品海洛之犯意，與甲○○一起搭車前往交付毒品予「阿國」時，尚未得逞即被查
     獲之事實已甚明確。故被告丙○○上開辯: 伊之綽號並非
     叫「老鼠」，而為警查獲當天是甲○○要約出遊，且不知
     車上放置有毒品云云，委無可採。
（2）被告甲○○雖辯稱：警方在「四海一家旅社」前，於其手
     中所查獲如附表一編號5 所示之第一級毒品海洛因1 包（
     淨重0. 87 公克），係「打鐵」提供予其施用作為運送第
     二級毒品甲基安非他命予購毒者之代價，我有施用第一級
     毒品海洛因之習慣云云。另證人即同案被告乙○○於本院
     前審雖亦證稱：我曾在四海一家旅社看過甲○○施用過海
     洛因，我們共同施用海洛因云云（本院上訴卷109 頁），
     惟被告甲○○於本案為警查獲時所採集之尿液經檢驗結果
     ，並無第一級毒品海洛因代物嗎啡之陽性反應，業經臺灣
     高雄地方法院檢察署檢察官就其所涉施用毒品犯行為罪嫌
     不足之不起訴處分確定，有該不起訴處分書在卷可憑（臺
     灣高雄地方法院檢察署94年毒偵字第5594號），且證人即
     同案被告丙○○於本院前審審理時證稱：我沒看過甲○○
     施用過安非他命或海洛因等語（本院上訴卷105 頁），是
     被告甲○○是否確有施用第一級毒品海洛因之習慣，實有
     可疑，則被告甲○○辯稱: 其返回「四海一家旅社」213
     號房所拿取而為警所查獲之如附表一編號5 所示之第一級
     毒品海洛因1 小包是否即為「打鐵」提供予其施用，作為
     其運送第二級毒品甲基安非他命之代價云云，自難以信以
     為真。
（3）再經比對附表二編10起所示通訊監察譯文中，由「打鐵」
     94年6 月15日21時34分21秒傳送簡訊予被告乙○○「阿國
     」還要「半半」與編號13被告乙○○與甲○○於94年6 月
     15日22時10分13秒之行動電話對話中Ａ（乙○○）: 阿豪
     （甲○○）！你拿1 台和半半送去給「依齡」，回來再拿
     半半給「阿國」Ｂ（甲○○）: 好！（聲監一卷58頁）。
     顯示被告甲○○運送毒品予「依齡」後，被告乙○○曾指
     示被告甲○○尚須返回「四海一家旅社」拿取數量為「半
     半」的「貨」以便交付予「阿國」，而被告甲○○於原審
     審理時亦自承其最後為警查獲前就是準備要運送毒品至軍
     校路予「阿國」，惟尚未交易即為警查獲等語明確（原審
     卷二85頁），核與前開監聽譯文所載內容相符。
（4）證人即同案被告甲○○於本院前審審理時證稱：最後1 通
     與乙○○通電話，說要拿半半給阿國（蔡曜伊），已經拿
     了，就是車上被查到3 包中的那包小包的安非他命，當天
     10點多我與乙○○通完電話，乙○○要我去拿半半給阿國
     ，我回四海一家，第1 趟上去時乙○○有交給我安非他命
     ，後來海洛因忘記拿，我第2 趟上去拿海洛因時，因乙○○在上廁所，沒有碰到她，我就自己拿1 包海洛因，下來
     時就被警查獲了云云（本院上訴卷111 頁），惟證人即同
     案被告乙○○於本院前審審理時卻證稱：「阿國」原本就
     要半半之安非他命，放在甲○○之車上還沒送去，「阿國
     」還要追加半半，所以我叫甲○○再過來拿半半；當天晚
     上10點多，甲○○上去時我在化妝室，沒有遇到甲○○，
     我想他會回到車上等我，被警查扣之海洛因不是我交給他
     的等語（本院上訴卷107 、108 頁），顯見其2 人所證述
     ：被告甲○○何以返回「四海一家」旅社213 號房間內如
     可拿取該小包海洛因之情節並不相符，亦徵被告甲○○前
     開所辯顯不實在。
（5）觀諸被告甲○○依被告乙○○指示返回「四海一家旅社」
     取「貨」後，竟手持如附表一編號5 所示之海洛因1 包（
     淨重0.87公克）為警查當場查獲，佐以被告乙○○於原審
     審理時證述附表二編號14所示通訊監察譯文中所提及之「
     半半」一詞，即指4 分之1 錢之重量（原審卷二66頁），
     經換算約為0.94公克（1 錢為3.75公克，4 捨5 入算至小
     數點後2 位）之重量，則附表二編號14所載通訊監察譯文
     中被告乙○○指示被告甲○○交付予「阿國」重量為「半
     半」之毒品，經核竟與被告甲○○返回「四海一家旅社」
     所拿取之前開1 小包海洛因之重量相近，足認被告甲○○
     、丙○○為警查獲前，係依被告乙○○及「打鐵」之指示
     ，返回「四海一家旅社」拿取扣案如附表一編號5 所示之
     海洛因1 包（淨重0.87公克）欲送至軍校路販賣予「阿國
     」，惟尚未前往約定地點交貨即為警查獲至為明確。另證
     人蔡曜伊亦證稱: 我的名字原叫蔡正國綽號「阿國」…，
     「打鐵」我知道他姓羅，名字我忘記了，我打電話向他說
     要毒品，在庭上的乙○○（用手指著在庭的女被告）就會
     將毒品拿到我住的地方或是約在路邊交貨，有時他「打鐵
     」親自拿毒品給我，有時他叫乙○○拿給我等語（本院前
     審卷153 頁、154） 頁。證人蔡曜伊雖另證稱: 「打鐵」
     是因為毒品而認識，94年間我有與他聯絡拿毒品事情，但
     時間我不記得了，應該是3 月到5 、6 月期間，我向他拿
     安非他命，沒有向他拿過海洛因毒品，94年3 月到6 月，
     我沒有向他拿過海洛因云云（本院前審卷153 頁）。另卻
     又證稱: 有吸食海洛因，我是在94年7 、8 月份，或是更
     早些，我也忘記了等語（本院前審卷153 頁）。惟蔡曜伊
     自94年4 月20日起至同年11月17日止，分別施用海洛因及
     用甲基安非他命，經本院於95年3 月28日以95年度上訴字
     第404 號各判處有期徒刑1 年6 月及1 年2 月之事實，此
     有本院95年度上訴字第404 號判決書在卷可按（本案卷12
     7 、128 頁），核與其上開證述開始施用海洛因及甲基安
     非他命時間並不相符，況證人蔡曜伊向被告乙○○最後一
     次購買毒品與本院前審於96年6 月26日接受法院交互詰問
     之時間，其間相距已有兩年，而其既對何時起施用海洛因
     及甲基安非他命均稱時間忘記了，則卻又何以能清楚說明
     向「打鐵」及被告乙○○購買何種毒品? 足見其上開未向
     被告乙○○購買海洛因之證詞，已有瑕疵。又按一般施用
     毒品之人，為求能迅速取得毒品以避免交易時增加遭查緝
     之風險，衡情不會刻意向販售毒品之人表示要購買某種特
     定毒品，而蔡曜伊於案發當時平日既有施用海洛因及甲基
     安非他命之惡習，其為求能同時解癮何有可能僅向被告乙○○或綽號「打鐵」男子指明僅需購買甲基安非他命之理
     ？況本件被告乙○○之賃居之「四海一家」旅社213 號房
     內，於案發當時亦經搜扣海洛因多達13包（合計淨重13.9
     6 公克、純度亦高達百分之49.21） ，此有法務部調查局
     鑑定通知書94年8 月19日調科壹字第220020707 號函可按
     （偵一卷83頁），復有盛裝上揭海洛因所用之空包袋14個
     ，此有扣押物品目錄表（警卷26頁至27頁）、照片1 幀（
     警卷34頁），另在甲○○手上於警方當場扣之白粉1 小包
     ，亦經檢出海洛因陽性反應1 小包，復有法務部調查局鑑
     定通知書94年9 月14日調科壹字第220020879 號（原審卷
     一116 頁），故證人蔡曜伊證述: 未曾向被告乙○○及「
     打鐵」買過海洛因云云，已有可疑，自難信以為真。
(四)查販賣海洛因、甲基安非他命等毒品之行為，並無一定之公
    定價格，每次買賣之價格亦各有差異，隨供需雙方之資力或
    關係之深淺或需求之數量、貨源之充裕與否、販賣者對於資
    金之需求如何與殷切與否，以及政府查緝之態度，進而為各
    種之風險評估，而有各種不同之標準，並非一成不變。販賣
    者從各種「價差」或「量差」或係「純度（如摻入葡萄糖等
    物）」謀取利潤方式，或有差異，然其所圖利益之非法販賣
    行為目的，則屬相同，並無二致。又海洛因、甲基安非他命
    物稀價昂，取得不易，凡為販賣之不法勾當者，苟無利可圖
    ，應無甘冒被查緝法辦重刑之危險，平白無端為毒品之買賣
    ，因此販賣毒品者，其販入之價格必較售出之價格低廉，從
    中賺取買賣差價牟取不法利益，顯見被告乙○○、甲○○販
    賣第一級毒品海洛因、第二級毒品甲基安非他命，被告丙○○販賣第一級毒品之營利之意圖，已甚明確。
(五)綜上所述，被告乙○○、甲○○、丙○○3 人前開所辯，均
    係屬卸責之詞，不足採信。本件事證明確，被告3 人之犯行
    洵堪認定。
二、按行為後法律有變更者，適用行為時之法律，但行為後之法
    律有利於行為人者，適用最有利於行為人之法律，修正後刑
    法第2 條第1 項定有明文。再按本次法律變更，比較時應就
    罪刑有關之共犯、未遂犯、想像競合犯、牽連犯、連續犯、
    結合犯，以及累犯加重、自首減輕暨其他法定加減原因（如
    身分加減）與加減例等一切情形，綜其全部罪刑之結果而為
    比較（最高法院95年5 月23日95年度第8 次刑庭會議決議參
    照）。查本件被告行為後，有關論罪科刑所適用之刑法業於
    94年2 月2 日修正公布，95年7 月1 日起施行，而有下列變
    更，茲分述如下：
（一）被告3 人行為時刑法第28條原規定：「二人以上共同『實
      施』犯罪之行為者，皆為共同正犯」。行為後該條修正為
      ：「二人以上共同『實行』犯罪之行為者，皆為共同正犯
      」。將舊法之「實施」修正為「實行」。原「實施」之概
      念，包含陰謀、預備、著手及實行等階段之行為，修正後
      僅共同實行犯罪行為始成立共同正犯。是新法共同正犯之
      範圍已有限縮，排除陰謀犯、預備犯之共同正犯。新舊法
      就共同正犯之範圍既因此而有變動，自屬犯罪後法律有變
      更，而非僅屬純文字修正，應有新舊法比較適用之問題（
      最高法院96年度台上字第934 號判決意旨參照）。且依新
      法較有利於被告3人。
（二）修正前刑法第25條第1 項規定「已著手於犯罪行為之實行
      而不遂者，為未遂犯。」第2 項規定「未遂犯之處罰以有
      特別規定者為限」；修正後刑法第25條第1 項之規定並未
      修正，同條第2 項增加規定「並得按既遂犯之刑減輕之。
      」則係將修正前刑法第26條前段之規定移置之結果。本件
      被告丙○○販賣海洛因未遂部分（後述），並無新舊法比
      較之問題。
（三）連續犯部分：被告乙○○、甲○○行2 次販賣甲基安非他
      命行為後，刑法第56條之連續犯規定亦已刪除，被告乙○○、甲○○之犯行，因行為後新法業已刪除連續犯之規定
      ，此刪除雖非犯罪構成要件之變更，但顯已影響行為人刑
      罰之法律效果，自屬法律有變更，比較新、舊法結果，仍
      應適用較有利於被告之行為時法律即舊法論以連續犯。
（四）想像競合犯部分: 被告乙○○、甲○○行為後，刑法想像
      競合犯之規定，並未修正，不生新舊法比較之問題。
（五）修正前刑法第64條第2 項、第65條第2 項規定，死刑得減
      為無期徒刑、或為15年以上有期徒刑；無期徒刑得減為7
      年以上有期徒刑，依修正後規定死刑僅得減為無期徒刑；
      無期徒刑僅得減為20年以下15年以上有期徒刑，故以修正
      前規定較有利於被告3 人。
（六）修正前刑法第59條原規定「犯罪之情狀顯可憫恕者，得酌
      量減輕其刑」，修正後則改為「犯罪之情狀顯可憫恕，認
      科以最低度刑仍嫌過重者，得酌量減輕其刑」，惟依該條
      修正理由乃謂依實務見解，本條係關於裁判上減輕之規定
      ，必於審酌一切之犯罪情狀，在客觀上顯然足以引起一般
      同情，認為縱予宣告法定最低刑度猶嫌過重者，始有其適
      用。故乃增列文字將此適用條件予以明文化。由是可知，
      修正前後有關本條酌減之規定對行為人並無有利或不利之
      差異，當無比較新舊法之問題，附此敘明。
（七）綜上，依整體比較之結果，被告3 人以適用行為時之舊法
      較為有利，爰依刑法第2 條第1 項前段之規定，適用行為
      時均依修正前之刑法規定予以論處。至於各該犯行之從刑
      （沒收），則均各依其主刑適用之法律定其應適用之法律
      。
三、查海洛因、甲基安非他命分屬毒品危害防制條例第2 條第2
    項第1 款、第2 款所定之第一、二級毒品，不得持有、施用
    及販賣，又販賣毒品罪之販賣行為，並不以販入之後復行賣
    出為要件，只要以營利為目的，將毒品購入或賣出，有一於
    此，其犯罪即為完成；本件被告乙○○、甲○○意圖營利，
    共同出資販入第一級毒品海洛因及第二級毒品甲基安非他命
    ，核係犯毒品危害防制條例第4 條第1 項、第2 項之販賣第
    一、二級毒品罪。被告乙○○、甲○○於販賣前後，持有第
    一、二級毒品之低度行為，均應為販賣之高度行為所吸收，
    不另論其持有毒品罪。而被告丙○○、甲○○事先在電話中
    已有與被告乙○○有共同販賣海洛因之犯意聯絡之意（附表
    二編號1 至4） ，而被告甲○○、丙○○於案發之際又與甲○○返回「四海一家旅社」前，並由被告甲○○到213 號房
    間內拿取得海洛因，並共同前往預定均點交付販賣予綽號「
    阿國」之蔡曜伊，故丙○○應與被告乙○○、甲○○與綽號
    「打鐵」成年人間就上開犯行間，有犯意聯絡及行為分擔，
    均為共同正犯。被告乙○○、甲○○、「打鐵」共同購入第
    二級毒品後，先後多次販賣第二級毒品毒品之行為，所犯係
    基於構成要件相同且時間緊接，顯基於括犯意為之，應論以
    連續販賣第二級毒品一罪，除法定刑為無期徒刑部分不得加
    重外，應加重其刑。被告乙○○、甲○○一行為同時觸犯共
    同販賣第一級毒品海洛因及同共連續販賣第二級毒品甲基安
    非他命罪，為想像競合犯，應從一重之販賣第一級毒品海洛
    因罪處斷。而被告丙○○共同販賣第一級毒品海洛因，尚未
    及交付蔡曜伊，即被查獲，應係犯毒品危害防制條例第4 條
    第6 項、第1 項之販賣第一級毒品未遂罪，應依未遂犯之規
    定減輕其刑，公訴人認其所為係販賣第一級毒品既遂，尚有
    誤會。又被告3 人販賣第一級毒品，尚無所得，且毒品數量
    有限，顯非大中盤商，而所觸犯之法定刑係死刑、無期徒刑
    之重罪，犯罪之情狀顯然情輕法重，如科以法定最低度之刑
    ，猶嫌過重，衡情不無可憫，爰均依正前刑法第59條規定，
    減輕其刑，被告丙○○並遞減其刑。
四、原審對被告乙○○、甲○○、丙○○上開被訴部分，予以論
    罪科刑，固非無見；惟查：(一)本件被告乙○○、甲○○係共
    同意圖營利，與綽號「打鐵」之成年人共同集資1 次販入第
    一級毒品海洛因及第二級毒品甲基安非他命，其一行為同時
    觸犯毒品危害防制條例第4 條第1 項、第2 項之販賣第一、
    二級毒品2 罪名，為想像競合犯，應從一重之販賣第一級毒
    品罪處斷，原判決認係數罪併罰關係，已有未合。(二)被告乙○○、甲○○、丙○○3 人並未於94年6 月11日下午5 時2
    分許在海光電影院，同日下午18時59分許在高雄市左營區中
    山堂、同日下午21時26分許在海光電影院、同日下午21時53
    分許在海光電影院，分別出售第二級毒品甲基安非他命予綽
    號「小武」、「鴉片」、「黑輪」者，且此部分檢察官起訴
    書並未起訴，原判決在無其他補強證據下，逕依被告乙○○
    、甲○○之自白，對被告3 人此部分販賣甲基安非他命予以
    論處，亦有未當。(三)被告乙○○販賣第二級毒品甲基安非他
    命予洪慈憶部分罪嫌不足，原判決認被告乙○○有販賣第二
    級毒品甲基安非他命予洪慈憶之犯行，亦有未洽。(四)原判決
    並未對被告乙○○、甲○○、丙○○宣告褫奪公權，贅引刑
    法第37條第2 項，亦有未洽。被告乙○○上訴意旨否認販賣
    第一級毒品及販賣第二級毒品予洪慈憶，並認原審就販賣第
    二級毒品部分量刑過重；被告甲○○否認販賣第一級毒品及
    認原審就販賣第二級毒品部分量刑過重；被告丙○○否認販
    賣第一級毒品及販賣第二級毒品，指摘原判決不當，除就被
    告丙○○否認販賣第二級毒品及被告乙○○否認販賣第二級
    毒品予洪慈憶部分為有理由外，其餘均無理由；惟原判決既
    有上開可議之處，自應由本院將原判決關於被告乙○○販賣
    第一級毒品、販賣第二級毒品及其定應執行刑部分暨關於被
    告甲○○、丙○○部分予以撤銷改判（被告乙○○偽造駕駛
    執照部分，業經其撤回上訴而確定）。審酌被告乙○○、甲○○不思以正當途徑營利謀生，為獲取不法暴利，竟無視於
    政府管制毒品之禁令，共同販賣第一、二級毒品海洛因、甲
    基安非他命，另被告丙○○僅參與販賣第一級毒品海洛因，
    戕害他人身心健康，嚴重破壞社會治安，實屬不該，惟念被
    告乙○○、甲○○坦認販賣第二級毒品甲基安非他命之犯行
    ，被告丙○○僅係共同犯賣海洛因等一切情狀，分別量處如
    主文第2 、3 項所示之刑。另(1)扣案之如附表一編號1 、2
    所示之甲基安非他命9 包（重量詳如附表一）、如附表一編
    號4 、5 所示之海洛因14包（淨重詳如附表一），係屬毒品
    危害防制條例第2 條第2 項所列之第一、二級毒品，不論屬
    於犯人與否，應依同條例第18條第1 項前段規定，宣告沒收
    銷燬之；至鑑驗耗用之甲基安非他命、海洛因既已滅失，自
    無庸宣告沒收銷燬之。另扣案如附表一編號3 所示盛裝上開
    甲基安非他命之包裝袋9 個及扣案如附表一編號6 所示盛裝
    上開海洛因之包裝袋14個，與毒品並無不可析離之關係（最
    高法院93年度台上字第5575號判決參照），係被告乙○○、
    甲○○所有且供本案犯罪所用之物，應依毒品危害防制條例
    第19條第1 項之規定，予以宣告沒收。(2)扣案如附表一編號
    7 、9 、10所示之電子磅秤、行動電話等物品，分別為被告
    乙○○、甲○○所有之物，且均係其等供本案販賣第一級毒
    品及第二級毒品所用之物，均應依毒品危害防制條例第19條
    第1 項之規定宣告沒收。(3)至如附表一編號8 所示之帳冊本
    ，依其所載內容，均係12月或1 月之帳目，顯與本件販賣毒
    品無涉；又編號11所示之海洛因1 瓶，係被告乙○○所有供
    其施用毒品海洛因所用之物，業經被告乙○○供承在卷（原
    審卷二85頁），與被告等人本案所犯之販賣毒品犯行並無直
    接關聯，自無從於本案宣告沒收之。另如附表一編號12至17
    所示之物，並無證據可認屬被告乙○○、甲○○或丙○○所
    有之物，且無證據可認與其等所犯本件販賣毒品犯行所用或
    所得之物，亦無從併予宣告沒收，附此敘明。(4)被告乙○○
    、甲○○與「打鐵」共同販賣第二級毒品予「東港南仔」等
    人所得36,000 元（4,500＋3, 000＋28,500），均為其等犯
    本件販賣第二級毒品罪所得之財物，均應依品危害防制條例
    第19條第1 項之規定，就被告乙○○、甲○○、綽號「阿鐵
    」共同販賣第二級毒品甲基安非他命所得36,000元部分諭知
    連帶沒收（最高法院91年度台上字第3797號判決意旨參照）
    ，惟因被告乙○○、甲○○2 人前開犯罪所得均未扣案，故
    如全部或一部不能沒收時，均以其等財產抵償之。
參、公訴意旨另以：(一)被告乙○○基於販賣第一級毒品之概括犯
    意，分別於民國94年3 月中旬某日、同年4 月16日某時，在
    高雄市○○區○○街73巷5 號，前後2 次，均以1,000 元之
    價格販賣海洛因各1 小包（重量不詳）予洪慈憶施用，因認
    被告乙○○另涉有毒品條害防制條例第4 條第1 項之販賣第
    一級毒品罪嫌。(二)被告丙○○與同案被告乙○○、甲○○、
    綽號「阿鐵」者，共同基於販賣第二級毒品之概括犯意，先
    於94年6 月13日15時18分許之後起某時，在高雄市左營區海
    青工商附近，以4,500 元、3,000 元之代價，出售2 包第二
    級毒品甲基安非他命（重量不詳）予真實姓名不詳綽號「東
    港南仔」之成年男子。又於94 年6月15日22時11分許之後起
    至同日為警查獲前之某時，在不詳地點，以28,500元之代價
    ，出售1 兩（即37.5公克）及1 包重量不詳之第二級毒品甲
    基安非他命予真實姓名不詳綽號「依齡」之成年人，因認被
    告丙○○另涉有毒品條害防制條例第4 條第2 項之販賣第二
    級毒品罪嫌云云。惟查：
（一）按犯罪事實應依證據認定，無證據不得認定犯罪事實；不
      能證明被告犯罪者，應諭知無罪之判決，刑事訴訟法第15
      4 條第2 項、第301 條第1 項分別定有明文。又事實之認
      定，應憑證據，如未能發現相當證據，或證據不足以證明
      ，自不能以推測或擬制之方法，為裁判基礎；且認定不利
      於被告之事實須依積極證據，苟積極證據不足為不利於被
      告事實之認定時，即應為有利於被告之認定；另認定犯罪
      事實所憑之證據，雖不以直接證據為限，間接證據亦包括
      在內，然而無論直接證據或間接證據，其為訴訟上之證明
      ，須於通常一般之人均不致有所懷疑，而得確信其為真實
      之程度者，始得據為有罪之認定，倘其證明尚未達到此一
      程度，而有合理之懷疑存在而無從使事實審法院得有罪之
      確信時，即應由法院為諭知被告無罪之判決（參照最高法
      院40年度台上字第86號、30年度台上字第816 號、76年度
      台上字第4986號判例意旨）。
（二）本件公訴人認被告乙○○涉有前開販賣第一級毒品海洛因
      之罪嫌，無非係以證人洪慈憶於偵訊中之證述為據。惟訊
      據被告乙○○堅決否認有該犯行，辯稱：我未販賣毒品予
      洪慈憶等語，經查：證人洪慈憶於偵查時先證稱：我吸食
      安非他命，雖是到乙○○之租處，但是是跟阿吉買的，毒
      品是跟阿吉仔買的等語（偵一卷66、67頁），嗣改稱：我
      是跟乙○○買的，我先打電話說我要過去，然後就去她大
      榮街之租處跟他買，跟乙○○買才是真的等語（偵一卷67
      、68頁），則證人洪慈憶於偵查時之證詞前後不一，已有
      可疑。且證人洪慈憶於原審亦證稱：我係到被告乙○○家
      中聯絡購買毒品事宜，並非向被告乙○○購買第二級毒品
      甲基安非他命施用等語（原審卷一159 、160 頁），而證
      人張世欣於原審亦證述：乙○○於5 年多前因舞廳消費結
      帳問題與洪慈憶發生糾紛，自此以後，乙○○與洪慈憶相
      處不快，2 人並曾於3 、4 年前在瑞豐夜市打架等語（原
      審卷一158 頁），則被告乙○○與證人洪慈憶間顯有過節
      。故綜上所述，被告乙○○是否確有於上開時地，販賣第
      一級毒品海洛因或第二級毒品甲基安非他命予洪慈憶之犯
      行，本院認為仍存有合理之懷疑，尚未到達確信其為真實
      之程度。此外，復查無其他積極證據足資證明被告乙○○
      有何販賣第一級毒品海洛因或第二級毒品甲基安非他命予
      洪慈憶之犯行，揆諸前揭法律規定及說明，被告乙○○此
      部分之犯罪自屬不能證明。
（三）又訊據被告丙○○亦堅決否認有與同案被告乙○○、甲○○、綽號「阿鐵」者，共同販賣第二級毒品之犯行，辯稱
      ：為警查獲當天甲○○要約我出遊，於當日晚間7 時許我
      乘坐甲○○所駕駛車號為ZG-4069 號自小客車在市區逛逛
      ，同日10時許我要求甲○○搭載我返回住處，惟甲○○表
      示有事情要先至「四海一家旅社」處理，我只好在車上等
      ，不久即為警查獲，我不知甲○○有販賣毒品等語；同案
      被告甲○○於警詢時固供稱：「我與丙○○以每次500 元
      之代價，自94年6 月13日起至同年月15日止，依大強、乙○○之指示，共同販賣第二級毒品甲基安非他命等語，（
      警卷8 頁），惟於原審審理時已改證稱：「（檢察官問：
      當天去了『四海一家旅社』幾次？）2 次。1 次是下午去
      開車即車號ＺＧ-4069 自小客車。我自己去的」「（問：
      第2 次是何時去的？）警察來的那時候。我是在『四海一
      家旅社』樓下被查獲的」「（問：第2 次是何時間去的？
      ）大概晚上9 點半過後」「（問：第2 次有同誰去？）我
      自己去的，丙○○沒有與我一起去。當時他在家裡，我先
      去『四海一家旅社』，然後再去載送丙○○。我又開車回
      去『四海一家旅社』，然後才被警察查獲」等語（原審卷
      一138 至140 頁），證詞前後不一，已有可疑。且由附表
      二編號5 、6 、14所示通訊監察譯文，顯示同案被告乙○○於94年6 月13日、同年月15日，係囑託同案被告甲○○
      將甲基安非他命送給綽號「東港南仔」、「依齡」之成年
      人，被告丙○○並未參與此部分販賣第二級毒品犯行，其
      前述所辯尚堪採信。此外，復查無其他積極證據足資證明
      被告丙○○有何販賣第二級毒品甲基安非他命之犯行，要
      屬不能證明被告丙○○此部分犯罪。
（四）綜上所述，被告乙○○、丙○○上開被訴部分，本應為無
      罪之諭知，惟因公訴意旨認此部分犯行與其前開科刑部分
      ，有連續犯或想像競合犯之裁判上一罪關係，爰均不另為
      無罪之諭知。
肆、被告合法傳喚，無正當之理由不到庭者，得不待其陳述，逕
    行判決，刑事訴訟法第371 條定有明文。本件被告丙○○經
    本院於96年3 月3 日寄存送達在案（本院卷125 頁），業經
    合法傳喚，惟無正當理由未到庭，爰不待其陳述，逕行判決
    ，並此敘明。
據上論結，應依刑事訴訟法第369 條第1 項前段、第364 條、第
371 條、第299 條第1 項前段，毒品危害防制條例第4 條第6項
、第1 項、第2 項、第18條第1 項前段、第19條第1 項，刑法第
2 條第1 項前段、第11條、修正前刑法第26條前段、第55條、第
59條、第28條，判決如主文。
本案經檢察官姜麗儒到庭執行職務。
中    華    民    國    97    年    4     月    23    日
                  刑事第八庭    審判長法  官   李炫德
                                      法  官   郭玫利
                                      法  官   李政庭
以上正本證明與原本無異。
如不服本判決應於收受本判決後10日內向本院提出上訴書狀，其
未敘述上訴理由者，並得於提起上訴後10日內向本院補提理由書
狀（均須按他造當事人之人數附繕本）「切勿逕送上級法院」。
中    華    民    國    97    年    4     月    23    日
                                      書記官   吳福連
附錄本件判決論罪科刑法條：
毒品危害防制條例第4 條：
製造、運輸、販賣第一級毒品者，處死刑或無期徒刑；處無期徒
刑者，得併科新臺幣1 千萬元以下罰金。
製造、運輸、販賣第二級毒品者，處無期徒刑或7 年以上有期徒
刑，得併科新臺幣7 百萬元以下罰金。
製造、運輸、販賣第三級毒品者，處5 年以上有期徒刑，得併科
新臺幣5 百萬元以下罰金。
製造、運輸、販賣第四級毒品者，處3 年以上10年以下有期徒刑
，得併科新臺幣3 百萬元以下罰金。
製造、運輸、販賣專供製造或施用毒品之器具者，處1 年以上7
年以下有期徒刑，得併科新臺幣1 百萬元以下罰金。
前5 項之未遂犯罰之。
附表一：扣案物品
┌──┬─────────┬────┬───┬─────────────┐
│編號│扣 案 物 品 名 稱 │扣押地點│持有人│     備            註     │
├──┼─────────┼────┼───┼─────────────┤
│ 1  │甲基安非他命6包（ │四海一家│乙○○│應依毒品危害防制條例第18條│
│    │驗前毛重69.7公克，│旅社第  │      │第1項前段規定沒收銷燬。   │
│    │驗後毛重69.6公克）│213號房 │      │                          │
├──┼─────────┼────┼───┼─────────────┤
│ 2  │甲基安非他命3包（ │車號ZG-4│甲○○│同上                      │
│    │驗前毛重23.3公克，│069號自 │      │                          │
│    │驗後毛重23.2公克）│小客車內│      │                          │
├──┼─────────┼────┼───┼─────────────┤
│ 3  │盛裝1 、2 所示甲基│如1 、2 │乙○○│與毒品並無不可析離之關係（│
│    │安非他命之空包裝袋│所示地點│甲○○│最高法院93年度台上字第5575│
│    │共計9 個          │        │      │號判決參照），係被告乙○○│
│    │                  │        │      │、甲○○所有，且係渠等供本│
│    │                  │        │      │案犯罪所用之物，應依毒品危│
│    │                  │        │      │害防制條例第19條第1項之規 │
│    │                  │        │      │定沒收之。                │
├──┼─────────┼────┼───┼─────────────┤
│ 4  │海洛因13包（合計淨│四海一家│同上  │（1）應依毒品危害防制條例 │
│    │重13.96 公克），純│旅社第  │      │     第18條第1項前段規定沒│
│    │度49.21%，純質淨重│213號房 │      │     收銷燬。             │
│    │6.87 公克。       │        │      │（2）即送驗證物袋3袋，分別│
│    │                  │        │      │     標示煙毒毛重2.8公克者│
│    │                  │        │      │     所裝載之5包白粉、標示│
│    │                  │        │      │     6公克者所裝載之3包白 │
│    │                  │        │      │     粉、標示7.4 公克者所 │
│    │                  │        │      │     裝載之5 包白粉。     │
├──┼─────────┼────┼───┼─────────────┤
│ 5  │海洛因1包（淨重0.8│甲○○手│甲○○│應依毒品危害防制條例第18條│
│    │7公克）           │中      │      │第1項前段規定沒收銷燬。   │
├──┼─────────┼────┼───┼─────────────┤
│ 6  │盛裝4 、5 所示海洛│如4 、5 │乙○○│與毒品並無不可析離之關係（│
│    │因之空包裝袋共計14│所示地點│甲○○│最高法院93年度台上字第5575│
│    │個（合計重3.22公克│        │      │號判決參照），係被告乙○○│
│    │）                │        │      │、甲○○所有，且係渠等供本│
│    │                  │        │      │案犯罪所用之物，應依毒品危│
│    │                  │        │      │害防制條例第19條第1項之規 │
│    │                  │        │      │定沒收之。                │
├──┼─────────┼────┼───┼─────────────┤
│ 7  │電子磅秤1 個（秤重│四海一家│乙○○│為被告乙○○所有，且為被告│
│    │範圍為0.1 公克至50│旅社第  │      │乙○○、甲○○供販賣毒品所│
│    │0 公克）          │213號房 │      │用之物，應依毒品危害防制條│
│    │                  │        │      │例第19條第1項前段沒收之。 │
├──┼─────────┼────┼───┼─────────────┤
│ 8  │販毒帳冊2本       │同上    │同上  │無証據証明與本件犯行有關連│
│    │                  │        │      │，無從宣告沒收。          │
├──┼─────────┼────┼───┼─────────────┤
│ 9  │門號分別為00000000│同上    │乙○○│為被告乙○○所有，且為被告│
│    │98號、0000000000號│        │      │乙○○、甲○○供販賣毒品所│
│    │行動電話2 支      │        │      │用之物，應依毒品危害防治條│
│    │                  │        │      │例第19條第1項前段沒收之。 │
├──┼─────────┼────┼───┼─────────────┤
│ 10 │門號為0000000000號│車號ZG-4│甲○○│為被告甲○○所有，且為被告│
│    │行動電話1支       │069號自 │      │乙○○、甲○○供販賣毒品所│
│    │                  │小客車內│      │用之物，應依毒品危害防制條│
│    │                  │        │      │例第19條第1項前段沒收之。 │
├──┼─────────┼────┼───┼─────────────┤
│ 11 │海洛因1瓶（淨重1.5│乙○○隨│乙○○│被告乙○○所有供其施用毒品│
│    │公克，空瓶重2.98公│身皮包內│      │所用之物，與被告等本件販賣│
│    │克）              │        │      │第一、二級毒品犯行並無直接│
│    │                  │        │      │關聯，自不併予宣告沒收。  │
├──┼─────────┼────┼───┼─────────────┤
│ 12 │現金新台幣70,000元│四海一家│同上  │無證據可認屬被告乙○○、胡│
│    │                  │旅社第  │      │展豪或丙○○所有之物，亦無│
│    │                  │213號房 │      │證據可認該等物品與被告3人 │
│    │                  │        │      │本案犯行有何直接關聯，無從│
│    │                  │        │      │併予宣告沒收。            │
├──┼─────────┼────┼───┼─────────────┤
│ 13 │空夾鍊袋75只      │同上    │同上  │同上                      │
├──┼─────────┼────┼───┼─────────────┤
│ 14 │殘留海洛因粉末之夾│同上    │同上  │同上                      │
│    │鍊袋67只          │        │      │                          │
├──┼─────────┼────┼───┼─────────────┤
│ 15 │吸食器1 組        │同上    │同上  │同上                      │
├──┼─────────┼────┼───┼─────────────┤
│ 16 │大麻煙絲0.6公克   │同上    │同上  │同上                      │
├──┼─────────┼────┼───┼─────────────┤
│ 17 │含咖啡因及局部麻醉│同上    │同上  │（1）同上                 │
│    │劑PROCAINE成分之白│        │      │（2）即送驗證物袋上標示煙 │
│    │粉2包（淨重5.82公 │        │      │     毒毛重8.2公克者所裝載│
│    │克，包空裝重2.45公│        │      │     之2包白粉。          │
│    │克）              │        │      │                          │
└──┴─────────┴────┴───┴─────────────┘
附表二：本案被告3人販賣毒品有關之通訊監察譯文
┌─┬───┬─┬─────┬─────┬────────────────┬───┐
│編│時  間│出│ 監聽電話 │ 聯絡對象 │  通       話       內       容 │備  註│
│號│      │/ │          │          │                                │      │
│  │      │入│          │          │                                │      │
├─┼───┼─┼─────┼─────┼────────────────┼───┤
│1 │94年6 │出│0000000000│0000000000│訊息：阿豪我看鐵哥每天實在忙得不│聲監一│
│  │月9日 │  │乙○○（代│阿豪（即被│可開交，你考慮怎麼樣，要不要回來│卷第54│
│  │20時50│  │號A）     │告甲○○，│幫忙，請回覆。                  │頁    │
│  │分16秒│  │          │代號B）   │                                │      │
├─┼───┼─┼─────┼─────┼────────────────┼───┤
│2 │94年6 │入│0000000000│0000000000│A：老鼠喔！                     │聲監一│
│  │月9日 │  │乙○○（代│老鼠（即被│B：鳳姐！鐵哥怎麼樣，我和阿豪也 │卷第54│
│  │20時54│  │號A）     │告丙○○，│   想要回去。                   │頁    │
│  │分41秒│  │          │代號B）   │A：好！我再聯絡你們。           │      │
│  │      │  │          │          │                                │      │
├─┼───┼─┼─────┼─────┼────────────────┼───┤
│3 │94年6 │出│0000000000│0000000000│A：阿豪，我明天白天打電話跟你聯 │聲監一│
│  │月10日│  │乙○○（代│阿豪（即被│   絡，談談要怎麼做。           │卷第54│
│  │00時12│  │號A）     │告甲○○，│B：好！                         │頁    │
│  │分48秒│  │          │代號B）   │                                │      │
├─┼───┼─┼─────┼─────┼────────────────┼───┤
│4 │94年6 │出│0000000000│0000000000│A：阿豪，你邀老鼠過來，我們談談 │聲監一│
│  │月10日│  │乙○○（代│阿豪（即被│   。                           │卷第55│
│  │14時19│  │號A）     │告甲○○，│B：好！                         │頁    │
│  │分36秒│  │          │代號B）   │                                │      │
├─┼───┼─┼─────┼─────┼────────────────┼───┤
│5 │94年6 │入│0000000000│0000000000│B：東港（南仔），我叫阿豪回去拿 │聲監一│
│  │月13日│  │乙○○（代│打鐵（代號│   ，糖仔要（半半），老虎1個，還│卷第57│
│  │15時18│  │號A）     │B）       │   有拿一些樣品叫他拿給（儀琳） │頁    │
│  │分57秒│  │          │          │   。                           │      │
│  │      │  │          │          │A：南仔！要收多少？             │      │
│  │      │  │          │          │B：南仔！收4500 、3000。        │      │
│  │      │  │          │          │A：好！                         │      │
├─┼───┼─┼─────┼─────┼────────────────┼───┤
│6 │94年6 │入│0000000000│0000000000│B：鳳姐！我現在回去拿鹹的（半半 │聲監一│
│  │月13日│  │乙○○（代│阿豪（即被│   ）。                         │卷第57│
│  │15時32│  │號A）     │告甲○○，│A：我知道。                     │頁    │
│  │分05秒│  │          │代號B）   │                                │      │
├─┼───┼─┼─────┼─────┼────────────────┼───┤
│7 │94年6 │出│0000000000│0000000000│A：他們還沒到？                 │聲監一│
│  │月13日│  │乙○○（代│打鐵（代號│B ：南仔到了，我有跟阿豪講在吳醫│卷第57│
│  │15時49│  │號A）     │B）       │    師那邊。                    │頁    │
│  │分35秒│  │          │          │A：好！                         │      │
├─┼───┼─┼─────┼─────┼────────────────┼───┤
│8 │94年6 │入│0000000000│0000000000│A：東港那個拿3000，倒0.5給他。  │聲監一│
│  │月13日│  │乙○○（代│打鐵（代號│B：以後不要出給他了。           │卷第57│
│  │15時18│  │號A）     │B）       │                                │頁    │
│  │分57秒│  │          │          │                                │      │
├─┼───┼─┼─────┼─────┼────────────────┼───┤
│9 │94年6 │入│0000000000│0000000000│訊息：姊，老鼠回來後叫「他們」拿│聲監一│
│  │月15日│  │乙○○（代│打鐵（代號│1台給依齡。                     │卷第58│
│  │21時34│  │號A）     │B）       │                                │頁    │
│  │分21秒│  │          │          │                                │      │
├─┼───┼─┼─────┼─────┼────────────────┼───┤
│10│94年6 │入│0000000000│0000000000│訊息：阿國，還要半半。          │聲監一│
│  │月15日│  │乙○○（代│打鐵（代號│                                │卷第58│
│  │21時52│  │號A）     │B）       │                                │頁    │
│  │分08秒│  │          │          │                                │      │
├─┼───┼─┼─────┼─────┼────────────────┼───┤
│11│94年6 │出│0000000000│0000000000│A：阿豪！你在那裡？             │聲監一│
│  │月15日│  │乙○○（代│阿豪（即被│B：我快到依齡這裡。             │卷第58│
│  │21時57│  │號A）     │告甲○○，│A：阿國，還要貨。               │頁    │
│  │分30秒│  │          │代號B）   │B：好！我先去依齡那裡，再回去拿 │      │
│  │      │  │          │          │   貨。                         │      │
├─┼───┼─┼─────┼─────┼────────────────┼───┤
│12│94年6 │入│0000000000│0000000000│B：依齡在等。                   │聲監一│
│  │月15日│  │乙○○（代│打鐵（代號│A：他們過去了。                 │卷第58│
│  │22時09│  │號A）     │B）       │B：好！都45喔。                 │頁    │
│  │分01秒│  │          │          │A：知道。                       │      │
├─┼───┼─┼─────┼─────┼────────────────┼───┤
│13│94年6 │出│0000000000│0000000000│A：阿豪！你拿1台和半半送去給依齡│聲監一│
│  │月15日│  │乙○○（代│阿豪（即被│   ，回來再拿半半給阿國。       │卷第58│
│  │22時10│  │號A）     │告甲○○，│B：好！                         │頁    │
│  │分13秒│  │          │代號B）   │                                │      │
├─┼───┼─┼─────┼─────┼────────────────┼───┤
│14│94年6 │入│0000000000│0000000000│B：鳳姐！要跟依齡拿多少？       │聲監一│
│  │月15日│  │乙○○（代│阿豪（即被│A：1台是26…那加上1包，是收45。 │卷第58│
│  │22時11│  │號A）     │告甲○○，│B：好！                         │頁    │
│  │分25秒│  │          │代號B）   │                                │      │
└─┴───┴─┴─────┴─────┴────────────────┴───┘


司法院資訊處製作；財團法人民間司法改革基金會備份。
